# 合并报表在建工程资本化问题

提问人：wflbq 时间：2020-08-17 10:35:00
请教各位大侠，A公司有一子公司B，B为房地产企业。现A公司对外借款供B公司使用，B公司付息给A公司。A公司对外借款的利息作为财务费用已经处理，收B公司利息已经做为收入处理，B公司付A公司利息已作为资本化处理。请问在编制合并报表时，资本化的在建工程与收入需要抵销吗？抵销了是不是在合并层面无法体现工程的真实成本？

回答人：chenyiwei
可参考：《瑞华研究 2010 ～ 2019 汇编》之“问题1-1-46（合并报表和个别报表对利息资本化的处理问题）”。